臺灣嘉義地方法院民事判決
111年度嘉小字第852號
原      告  張博凱  

被      告  蕭聖民  


上列當事人間請求侵權行為損害賠償事件，原告就本院111年度
金訴字第158號加重詐欺案件提起附帶民事訴訟，經本院刑事庭
以111年度附民字第159號裁定移送前來，本院於民國111年11月1
5日言詞辯論終結，判決如下：
    主  文
被告應給付原告新臺幣81,600元，及自民國111年7月14日起至清
償日止，按週年利率百分之5計算之利息。
本判決得假執行。
    事實及理由
一、原告主張：被告於民國110年10月間某日，加入身分不詳、
    綽號「小黑」，以及「小黑」的朋友與其他身分不詳之成年
    人所組成之三人以上之具有持續性、牟利性之有結構性犯罪
    組織之詐欺集團，負責提供自己之金融帳戶並前往提領贓款
    之工作，因而與「小黑」、「小黑」的朋友、其他詐欺集團
    成員間，共同基於意圖為自己不法所有而三人以上共同詐欺
    取財，以及掩飾或隱匿詐欺犯罪所得之來源、去向之洗錢之
    犯意聯絡，先由被告於110年10月間某日，在嘉義市經國新
    城附近之統一超商內，交付其所申辦之遠東國際商業銀行富
    國分行、000-00000000000000帳號帳戶資料與「小黑」的朋
    友，作為詐騙、洗錢之帳戶，再由該詐欺集團不詳成員，分
    別以如附表所示詐騙方法向原告行騙，致原告陷於錯誤，而
    依指示於如附表所示之匯款時間，將如附表所示之匯款金額
    ，匯入上開帳戶內。之後，「小黑」的朋友再將上開帳戶資
    料交與被告，由被告於110年12月22日下午2時9分許，至臺
    南市○區○○路0段0號之遠東國際商業銀行臺南分行內，提領
    新臺幣(下同)87萬元，待被告於同日在附近將87萬元及上開
    帳戶資料交與「小黑」的朋友，「小黑」的朋友即由87萬元
    中取出1000元交與被告作為報酬，藉此層層轉交方式隱匿詐
    欺犯罪所得贓款之去向、所在。為此，爰依侵權行為之法律
    關係，請求被告給付原告因遭詐騙之損害及精神損害賠償等
    語。並聲明：被告應給付原告81,600元，及自起訴狀繕本送
    達之翌日起至清償日止，按週年利率百分之5計算之利息。
    願供擔保，請准宣告假執行。
二、被告則以：對於原告之聲明承認，沒有意見。
三、本院之判斷：
(一)原告主張其於前揭時地因遭詐欺集團成員詐騙而將81,600元
    款項匯至被告帳戶，並由被告提領款項等事實，有本院111
    年度金訴字第158號判決在卷可稽（見本院卷第9頁至18頁）
    ，且為被告所不爭執，堪信原告前開主張之事實應屬真正。
(二)按因故意或過失，不法侵害他人之權利者，負損害賠償責任
    。故意以背於善良風俗之方法，加損害於他人者亦同；數人
    共同不法侵害他人之權利者，連帶負損害賠償責任。不能知
    其中孰為加害人者亦同。造意人及幫助人，視為共同行為人
    ，民法第184條第1項、第185條分別定有明文。又共同侵權
    行為之成立，必共同行為人均已具備侵權行為之要件，且以
    各行為人故意或過失不法之行為，均係所生損害之共同原因
    （即所謂行為關連共同）始克成立。是本件被告既為提供帳
    戶及提款行為，自應負共同侵權行為人之責任。從而，原告
    請求被告給付遭詐欺之金額81,600元，即屬有據。
四、綜上所述，原告依侵權行為之法律關係，請求被告給付原告
    81,600元，及自民事起訴狀繕本送達之翌日即111年7月14日
    起（送達證書見附民卷第17頁）至清償日止，按週年利率百
    分之5計算之利息，為有理由，應予准許。
五、本件訴訟事證已臻明確，兩造其餘攻擊防禦方法及所提證據
    ，經審酌後認與本件判決結果不生影響，爰不再逐一論述，
    併此敘明。
六、本件係依小額訴訟程序所為被告敗訴之判決，依民事訴訟法
    第436條之20規定，應依職權宣告假執行。
七、本件係原告提起刑事附帶民事訴訟，經本院刑事庭依刑事訴
    訟法第504條第1項規定裁定移送前來，無庸繳納裁判費；而
    於本件訴訟繫屬期間亦未增生訴訟費用事項，尚無訴訟費用
    負擔問題，故不為訴訟費用負擔之諭知，併此敘明。　　　
中　　華　　民　　國　　111 　年　　11　　月　　29　　日
                  臺灣嘉義地方法院嘉義簡易庭
                                  法　官　謝其達
以上正本係照原本作成。
如對本判決上訴，須於判決送達後20日內向本庭（嘉義市文化路
308之1號）提出上訴狀（均須按他造當事人之人數附繕本）。如
委任律師提起上訴者，應一併繳納上訴審裁判費。
中　　華　　民　　國　　111 　年　　11　　月　　29　　日
                                  書記官  李珈慧
附表：　　
編號 告訴人 詐騙方法 匯款時間 匯款金額（新臺幣）  1 張博凱 110年11月8日某時，以簡訊佯稱，可接受老師投資虛擬幣之分紅，需下載APP，並依照指示匯款云云。 110年12月22日中午12時55分許 50000元    110年12月22日中午12時56分許  31600元